【裁判字號】    95,訴,2403
【裁判日期】    950918
【裁判案由】    毒品危害防制條例
【裁判全文】
臺灣臺中地方法院刑事判決              95年度訴字第2403號
公  訴  人  臺灣臺中地方法院檢察署檢察官
被      告  甲○○
                    （另案在臺灣臺中女子監獄執行中）
上列被告因違反毒品危害防制條例案件，經檢察官提起公訴（九
十五年度毒偵字第三○六四號），被告於本院準備程序就被訴事
實為有罪之陳述，經本院合議庭裁定改行簡式審判程序，判決如
下：
    主    文
甲○○施用第一級毒品，累犯，處有期徒刑捌月，扣案之注射針
筒壹支、殘渣袋貳個，均沒收。又施用第二級毒品，累犯，處有
期徒刑月。應執行有期徒刑拾月，扣案之注射針筒壹支、殘渣
袋貳個，均沒收。
    犯罪事實
一、甲○○前於民國九十一年間因違反毒品危害防制條例案件，
    經本院臺中簡易庭判處有期徒刑三月，於九十一年七月二十
    五日易科罰金執行完畢。又因施用毒品案件，經依本院裁定
    令入勒戒處所觀察、勒戒後，認無繼續施用傾向，於九十四
    年七月十五日觀察、勒戒完畢釋放。詎甲○○仍不知悔悟，
    基於施用第一級毒品海洛因之犯意，於九十五年六月二十八
    日十二時許，在臺中市○○路與南屯路口之公園廁所內，以
    將海洛因摻水稀釋後用注射針筒施打於靜脈血管方式，施用
    第一級毒品海洛因一次。另基於施用第二級毒品甲基安非他
    命之犯意，於九十五年六月二十八日前九十六小時內某時，
    在不詳地點，以將甲基安非他命置於玻璃球吸食器內點火燒
    烤後吸其煙氣方式，施用第二級毒品甲基安非他命一次。嗣
    經警於九十五年六月二十八日十九時三十五分許，在臺中縣
    烏日鄉○○街二九巷二號處查獲，並扣得甲○○所有，分別
    供其施用及包裝海洛因所用之注射針筒一支及殘渣袋二個。
二、案經臺中市警察局第四分局報請臺灣臺中地方法院檢察署檢
    察官偵查起訴。
    理    由
一、訊據被告甲○○對於前揭犯罪事實均坦承不諱，且被告為警
    查獲後所採集之尿液，經以氣相層析質譜儀（即ＧＣ／ＭＳ
    ）方法檢驗結果，均呈第一級毒品海洛因及第二級毒品甲基
    安非他命陽性反應等情，此有詮昕科技股份有限公司濫用藥
    物尿液檢驗報告一份附卷足憑，復有被告所有分別供其施用
    及包裝海洛因所用之注射針筒一支、殘渣袋二個扣案可資佐
    證。查被告曾於九十四年間因施用毒品案件，經依本院裁定
    令入勒戒處所觀察、勒戒後，認無繼續施用傾向，於九十四
    年七月十五日觀察、勒戒完畢釋放，此有臺灣高等法院被告
    前案紀錄表及臺灣臺中地方法院檢察署刑案資料查註紀錄表
    各一份在卷可參，其於觀察、勒戒完畢後五年內再犯本件施
    用第一、二級毒品罪，依毒品危害防制條例第二十三條第二
    項之規定，即應依法追訴。被告自白核與事實相符，事證明
    確，其犯行洵堪認定。
二、核被告所為，係犯毒品危害防制條例第十條第一項之施用第
    一級毒品罪及同條第二項之施用第二級毒品罪。被告為供施
    用而持有第一、二級毒品，其持有第一、二級毒品之低度行
    為，已分別為施用第一、二級毒品之高度行為所吸收，均不
    另論罪。被告所犯施用第一級毒品罪及第二級毒品罪間，犯
    意各別，罪名不同，應予分論併罰。末查，被告前因違反毒
    品危害防制條例案件，經本院臺中簡易庭判處有期徒刑三月
    ，於九十一年七月二十五日易科罰金執行完畢，此有臺灣高
    等法院被告前案紀錄表及臺灣臺中地方法院檢察署刑案資料
    查註紀錄表各一份在卷可憑，其於五年以內再故意犯本件有
    期徒刑以上之罪，不論依修正前之刑法第四十七條，或修正
    後之刑法第四十七條第一項之規定，均構成累犯，對被告而
    言並無有利或不利之情形，自不生新舊法比較之問題，應逕
    依行為時法即修正前之刑法第四十七條，論以累犯，並各加
    重其刑。爰審酌被告前因施用毒品犯行曾經觀察、勒戒，竟
    又再施用毒品不輟，無視於毒品對於自身健康之戕害及國家
    對於杜絕毒品犯罪之禁令，惟其本件僅各施用第一、二級毒
    品各一次，且事後坦承犯行，再本於施用毒品犯罪之人，亦
    為「病人」之考量等一切情狀，分別量處如主文所示之刑。
    又被告行為後，刑法第五十一條業於民國九十四年二月二日
    修正公布，並於九十五年七月一日施行，修正前刑法第五十
    一條規定：「數罪併罰，分別宣告其罪之刑，依左列各款定
    其應執行者：」其中第五款規定：「宣告多數有期徒刑者，
    於各刑中之最長期以上，各刑合併之刑期以下，定其刑期。
    但不得逾二十年。」，修正後刑法第五十一條第五款規定：
    「宣告多數有期徒刑者，於各刑中之最長期以上，各刑合併
    之刑期以下，定其刑期。但不得逾三十年。」，比較結果，
    修正後刑法並非較有利於行為人，依刑法第二條第一項前段
    之規定，仍應依修正前刑法，定其應執行之刑。扣案之注射
    針筒一支、殘渣袋二個，為被告所有，分別供其施用及包裝
    海洛因所用之物，業據被告供明在卷，爰依刑法第三十八條
    第一項第二款之規定宣告沒收之。
據上論斷，應依刑事訴訟法第二百七十三條之一第一項、第二百
九十九條第一項前段，毒品危害防制條例第十條第一項、第二項
，刑法第二條第一項前段、第十一條前段、修正前刑法第四十七
條、第五十一條第五款、刑法第三十八條第一項第二款，判決如
主文。
中    華    民    國    95    年     9    月    18    日
                  刑事第六庭    法  官  戴博誠
上正本證明與原本無異。
如不服本判決，應於送達後十日內向本院提出上訴狀（須附繕本
），上訴於臺灣高等法院臺中分院。
                                書記官  鄭淑英
中    華    民    國    95    年     9    月    18    日
【附錄論罪科刑法條】
毒品危害防制條例第十條：
施用第一級毒品者，處六月以上五年以下有期徒刑。
施用第二級毒品者，處三年以下有期徒刑。


司法院資訊處製作；財團法人民間司法改革基金會備份。
